臺灣屏東地方法院民事裁定
110年度消債清字第42號
聲  請  人  
即 債務 人  華慧晶  


上列當事人因消費者債務清理事件聲請清算，本院裁定如下：
    主  文
債務人華慧晶自民國111年3月16日中午12時起開始清算程序。
命司法事務官進行本件清算程序。
    理  由
一、按消費者債務清理條例（下稱消債條例）所稱消費者，指五
    年內未從事營業活動或從事小規模營業活動之自然人。前項
    小規模營業指營業額平均每月新臺幣（下同）20萬元以下者
    ，消債條例第2條第1、2項分別定有明文。又債務人不能清
    償債務或有不能清償之虞者，於法院裁定開始更生程序或許
    可和解或宣告破產前，得向法院聲請依本條例所定清算程序
    ，清理其債務；法院開始清算程序之裁定，應載明其年、月
    、日、時，並即時發生效力，消債條例第3條、第80條前段
    、第83條第1項分別定有明文。再按法院裁定開始清算程序
    後，得命司法事務官進行清算程序，復為消債條例第16條第
    1項前段所明定。
二、聲請意旨略以：聲請人積欠債務達4,785,471元，有不能清
    償之情，且曾於108年10月間，與最大債權金融機構中國信
    託商業銀行股份有限公司進行消費者債務清理前置協商，惟
    因無法債權人未到場而調解不成立。又聲請人未經法院裁定
    開始更生程序或許可和解或宣告破產，爰聲請准予裁定清算
    等語。
三、經查：
  ㈠聲請人為晶典美人名媛美容館之負責人，此觀聲請人提出之
    債務清理條例前置協商專用債權人清冊自明。惟上開商號業
    於94年12月27日廢止稅籍登記，現況為停業等情，有公示資
    料查詢服務表、財政部南區國稅局屏東分局110年9月24日南
    區國稅屏東銷售字第1101308083號函、營業稅稅籍證明可佐
    ，足認聲請人5年內未從事營業活動或從事小規模營業活動
    ，是其核屬前開消債條例第2條第1項規定所稱之消費者，合
    先敘明。
  ㈡聲請人之上開主張，業據其提出調解不成立證明書、全國財
    產稅總歸戶財產查詢清單、106至108年度綜合所得稅各類所
    得資料清單、勞工保險被保險人投保資料表、財團法人金融
    聯合徵信中心當事人綜合信用報告等為證，是聲請人既與債
    權人前置協商不成立，其提出本件聲請，於法有據。
  ㈢關於聲請人收入部分，聲請人稱現從事自由業，每月所得約2
    0,000元，有收入切結書可參，而聲請人109年薪資扣繳單位
    即有交通部公路總局高雄區監理所等11個單位，且自108年7
    月31日退保勞保後，即無加保資料，堪信屬實。至聲請人之
    支出部分，聲請人陳稱每月必要支出共為15,500元，雖未提
    出任何單據供本院審酌，惟低於依消債條例第64條之2 第1
    項規定，以111年衛生福利部公告每人每月最低生活費之1.2
    倍計算即17,076元之數額，洵堪採信。又聲請人之子，年約
    22歲，108至109年均無所得，名下無財產，現仍在學，有戶
    籍謄本、全國財產稅總歸戶財產查詢清單、108至109 年度
    綜合所得稅各類所得資料清單、學生證影本、學費繳費單可
    佐，堪認有受聲請人扶養之必要。又上開扶養義務應由聲請
    人及其前配偶共同負擔，是依消債條例第64條之2第2 項規
    定，以上開每人每月最低生活費1.2倍計算，聲請人應負擔
    之扶養費為8,538元（計算式：17,076÷2＝8,538），則聲請
    人主張低於上開金額之扶養費3,000元，得予列計。
  ㈣綜上，聲請人每月所得扣除所應支出之必要生活費及扶養費
    後，僅餘1,500元。聲請人名下固有國泰人壽保險股份有限
    公司、新光人壽保險股份有限公司之保單，有中華民國人壽
    保險商業同業公會保險業通報作業資訊系統資料查詢結果表
    可佐，惟本院審酌上開保單未解約前尚無法用以清償，而聲
    請人積欠之債務本金至少已達2,096,471元，亦有前引聯徵
    中心資料可考，若加計利息則顯然更高，堪認聲請人確有不
    能清償債務或有不能清償之虞之情形，而有清算之原因。此
    外，本件查無聲請人有消債條例所定應駁回清算聲請之事由
    存在，則聲請人所為聲請，應屬有據，爰命司法事務官進行
    本件清算程序。
四、依首開規定，裁定如主文。
中　　華　　民　　國　　111 　年　　3 　　月　　16　　日
                  民事庭  法　官　彭聖芳
正本係照原本作成。
本裁定不得抗告。
中　　華　　民　　國　　111 　年　　3 　　月　　16　　日
                          書記官  孫秀桃